臺灣新竹地方法院刑事判決　　　　　　　 100年度訴字第43號
公　訴　人　臺灣新竹地方法院檢察署檢察官
被　　　告　何新輝
上列被告因違反毒品危害防制條例案件，經檢察官提起公訴（99
年度偵字第7045號），被告於準備程序中就被訴事實為有罪之陳
述，經本院告知簡式審判程序意旨，並聽取公訴人、被告之意見
後，本院合議庭裁定由受命法官獨任依簡式審判程序審理，判決
如下：
    主  文
何新輝轉讓第一級毒品，累犯，處有期徒刑捌月。
    事  實
一、何新輝前於民國93年間，因竊盜案件，經本院以93年度易字
    第460 號判決判處有期徒刑2 年10月確定（以下簡稱甲案）
    ；復於94年間，因施用毒品案件，經本院以94年度訴字第77
    7 號判決判處有期徒刑7 月確定（以下簡稱乙案）；又於95
    年間，分別因施用第一級、第二級毒品案件，經本院以95年
    度訴字第228 號判決分別判處有期徒刑10月、6 月，應執行
    有期徒刑1 年2 月確定（以下簡稱丙案）。嗣因減刑條例施
    行，本院復以96年度聲減字第1175號裁定，就乙案減刑為有
    期徒刑3 月15日，與不得減刑之甲案所處之刑，定應執行刑
    為有期徒刑3 年1 月15日，並就丙案2 罪，分別減刑為有期
    徒刑5 月、3 月，定應執行刑為有期徒刑7 月確定，前揭甲
    、乙兩案所定應執行刑有期徒刑3 年1 月15日與丙案應執行
    刑有期徒刑7 月接續執行，於98年2 月24日縮短刑期假釋出
    監，所餘刑期交付保護管束，甫於98年8 月23日縮刑期滿，
    假釋未經撤銷以已執行完畢論。詎其仍不知悔改，明知海洛
    因係毒品危害防制條例第2 條第2 項第1 款所列之第一級毒
    品，依法不得轉讓，竟基於轉讓第一級毒品海洛因之犯意，
    於99年7 月2 日下午4 時許，在友人石鴻森設於新竹市○○
    路○ 段116 號乙室之居所內，將其所有之第一級毒品海洛因
    1 包無償轉讓予石鴻森。嗣於同年月日下午5 時10分許，石
    鴻森因施用毒品案件（石鴻森所犯施用毒品案件，經本院以
    99 年 度審訴字第640 號判決判處有罪確定）為警查獲，經
    石鴻森同意搜索而於其前揭居所床頭櫃上，扣得上揭何新輝
    所轉讓之海洛因1 包（標示為「編號2 」，送驗淨重0.70公
    克、驗餘淨重0.69公克，空包裝袋重0.19公克），復經警在
    新竹市○○路○ 段116 號前查獲何新輝而悉上情。
二、案經臺灣新竹地方法院檢察署檢察官自動檢舉偵查起訴。
    理  由
一、按刑事訴訟法第273 條之1 第1 項規定除被告所犯為死刑、
    無期徒刑、最輕本刑為3 年以上有期徒刑之罪或高等法院管
    轄第一審案件者外，於審判期日前之程序進行中，被告先就
    被訴事實為有罪之陳述時，審判長得告知被告簡式審判程序
    之旨，並聽取當事人、代理人、辯護人及輔佐人之意見後，
    裁定進行簡式審判程序。又簡式審判程序之證據調查，不受
    刑事訴訟法第159 條第1 項、第161 條之2 、第161 條之3
    、第163 條之1 及第164 條至第170 條規定之限制，刑事訴
    訟法第273 條之2 亦定有明文。經查，本件被告何新輝被訴
    違反毒品危害防制條例案件，非前開不得進行簡式審判程序
    之案件，經被告於準備程序時就被訴事實為有罪之陳述，且
    經本院告知簡式審判程序之旨，聽取被告及檢察官之意見後
    ，爰依上開刑事訴訟法第273 條之1 第1 項之規定，經合議
    庭裁定由受命法官獨任依簡式審判程序審判之，是本件證據
    之調查，自不受刑事訴訟法第159 條第1 項、第161 條之2
    、第161 條之3 、第163 條之1 及第164 條至第170 條規定
    之限制，合先敘明。
二、訊據被告於偵查及本院準備程序、審理中對前揭犯行均自白
    認罪，核與證人石鴻森於偵查中之證述（見臺灣新竹地方法
    院檢察署99年度毒偵字第1147號偵查卷【以下簡稱第1147號
    偵查卷】第5 至7 頁、第25至26頁，臺灣新竹地方法院檢察
    署99年度偵字第7045號偵查卷第42至43頁）、在場目擊證人
    楊秋煌、王家榮於偵查中之證述（見臺灣新竹地方法院檢察
    署99年度毒偵字第1140號偵查卷【以下簡稱第1140號偵查卷
    第62至63頁、第65至66頁】相符，另有新竹市警察局第二分
    局搜索扣押筆錄1 份、扣押物品目錄表1 份、新竹市警察局
    第二分局偵查隊蒐證現場照片8 張、法務部調查局濫用藥物
    實驗室99年8 月5 日調科壹字第09923017200 號鑑定書1 份
    在卷可稽（見第1147號偵查卷第9 至10頁、第11頁、第12至
    15頁、第49頁），復有前揭海洛因1 小包曾經另案扣押可佐
    （業經沒收銷燬執行完畢，見下述），足認被告前開具任意
    性之自白與事實相符，堪以採信，是以本件犯罪事實欄所載
    之事實，事證已臻明確，被告犯行應堪認定。
三、海洛因係毒品危害防制條例第2 條第2 項第1 款所明定列管
    之第1 級毒品，不得非法持有、轉讓、運輸、販賣。核被告
    所為，係犯毒品危害防制條例第8 條第1 項之轉讓第一級毒
    品罪。被告轉讓海洛因前後，持有海洛因之低度行為，為轉
    讓之高度行為所吸收，不另論罪。被告有事實欄所載之前案
    及執行資料，有臺灣高等法院被告前案紀錄表1 紙在卷可資
    佐憑，其受徒刑之執行完畢後，5 年以內故意再犯本件有期
    徒刑以上之罪，為累犯，應依刑法第47條第1 項之規定加重
    其刑。又修正後毒品危害防制條例第17條第2 項規定，被告
    如犯毒品危害防制條例第4 條至第8 條之罪，於偵查及審判
    中均自白者，應適用新法之規定減輕其刑。至所謂「偵查及
    審判中均自白」，係指被告於偵查中歷次之陳述，曾經自白
    ，且於各審級審判中歷次之陳述，曾經自白而言（臺灣高等
    法院98年度第3 次刑事庭庭長法律問題研討會決議參照）。
    被告就轉讓第一級毒品海洛因之犯行於偵查及本院審判中均
    曾自白犯行，依同法第17條第2 項規定，減輕其刑，並依法
    先加後減之。爰審酌被告明知毒品戕害身心甚鉅，猶轉讓予
    他人，助長毒品氾濫，危害社會治安，惟其轉讓數量不多，
    、犯罪後坦承犯行態度尚可，暨參酌被告犯罪之目的、手段
    、品行、智識程度等一切情狀，量處如主文所示之刑，以示
    懲儆。又99年7 月2 日下午5 時經警在石鴻森居所床頭櫃查
    扣「編號2 」之白色粉末1 包，經鑑驗後雖確係第一級毒品
    海洛因（送驗淨重0.70公克、驗餘淨重0.69公克，空包裝袋
    重0.19公克）而屬違禁物，惟此違禁物業已於石鴻森所犯施
    用毒品案件（即本院99年度審訴字第640 號案件）中為沒收
    銷燬之宣告，且業已沒收銷燬完畢，此有該判決書1 份、臺
    灣新竹地方法院檢察署檢察官扣押（沒收）物品處分命令1
    紙在卷可稽（見臺灣新竹地方法院檢察署99年度偵字第7045
    號卷第17至19頁、本院100 年度訴字第43號卷第47頁），是
    自毋庸再為沒收銷燬之諭知，復此敘明。
據上論斷，應依刑事訴訟法第273 條之1 第1 項、第299 條第1
項前段，毒品危害防制條例第8 條第1 項、第17條第2 項，刑法
第11條、第47條第1 項，判決如主文。
本案經檢察官劉得為到庭執行職務。
中    華    民    國   100    年    4     月    11    日
                  刑事第四庭  法  官  張詠晶
以上正本證明與原本無異。
如不服本判決應於收受本判決後10日內向本院提出上訴書狀，上
訴書狀應敘述具體理由。上訴書狀未敘述上訴理由者，應於上訴
期間屆滿後20日內補提理由書狀於本院「切勿逕送上級法院」。
                              書記官   蕭汝芳
中    華    民    國   100    年    4     月    11    日
附錄法條：
毒品危害防制條例第8條
轉讓第一級毒品者，處 1 年以上 7 年以下有期徒刑，得併科新
臺幣 1 百萬元以下罰金。